臺灣基隆地方法院刑事判決　　　　　　　96年度訴字第1088號
公　訴　人　臺灣基隆地方法院檢察署檢察官
被　　　告　乙○○
上列被告因違反毒品危害防制條例案件，經檢察官提起公訴（96
年度毒偵字第2676、2879、2898號），並經本院合議庭裁定由受
命法官獨任進行簡式審判程序，判決如下：
    主      文
乙○○施用第一級毒品，累犯，處有期徒刑捌月；又施用第一級
毒品，累犯，處有期徒刑捌月；又施用第一級毒品，累犯，處有
期徒刑捌月，扣案之第一級毒品海洛因淨重零點零玖公克（不含
包裝袋）沒收銷燬之，包裝上開第一級毒品海洛因之包裝袋壹只
沒收。應執行有期徒刑壹年肆月，扣案之第一級毒品海洛因淨重
零點零玖公克（不含包裝袋）沒收銷燬之，包裝上開第一級毒品
海洛因之包裝袋壹個沒收。
    事實及理由
一、本件犯罪事實應補充：「乙○○因施用毒品經強制戒治，於
    民國90年1月20日停止其處分而交付保護管束，於90年6月10
    日保護管束期滿而執行完畢。為警扣得第一級毒品海洛因淨
    重0.09公克（不含包裝袋）及其所有供施用第一級毒品海洛
    因用之包裝袋1 個。」、證據應補充：「被告於本院準備程
    序及審判程序之自白。」、應適用之法條應補充：「被告持
    有第一級毒品海洛因係供施用，其持有之低度行為均應為施
    用之高度行為所吸收，均不另論罪。扣案之第一級毒品海洛
    因淨重0.09公克（不含包裝袋），為查獲之毒品，應依毒品
    危害防制條例第18 條笫1項前段之規定沒收銷燬之，包裝上
    開第一級毒品海洛因之包裝袋1個殘渣袋1個，為犯罪行為人
    即被告所有，供施用第一級毒品海洛因所用之物，業據被告
    供明在卷，應依刑法第38條第1項第2款之規定宣告沒收。」
    外，餘均引用如附件檢察官起訴書之記載。
二、據上論斷，應依刑事訴訟法第273 條之1第1項、第284條之1
    、第299條第1項前段、第310條之2、第454條第2項，毒品危
    害防制條例第10條第1項、第18 條笫1項前段、第23條第2項
    ，刑法第11條、第47條第1項、第51 條笫5款、第38條第1項
    第2款，判決如主文。
本案經檢察官甲○○到庭執行職務。
中　　華　　民　　國　　96　　年　　12　　月　　31　　日
                  刑事第四庭法  官    何怡穎
以上正本證明與原本無異。
如不服本判決應於收受本判決後10日內向本院提出上訴書狀，其
未敘述上訴理由者，並得於提起上訴後10日內向本院補提理由書
狀（均須按他造當事人之人數附繕本）「切勿逕送上級法院」。
中　　華　　民　　國　　96　　年　　12　　月　　31　　日
                            書記官    鄭梅君
附錄本案論罪科刑法條：
毒品危害防制條例第十條第一項
施用第一級毒品者，處六月以上五年以下有期徒刑。
附件：
臺灣基隆地方法院檢察署檢察官起訴書
　　　　　　　　　　　　　　　　　　96年度毒偵字第2676號
　                                  96年度毒偵字第2879號
                                    96年度毒偵字第2898號
  　被　　　告　乙○○　男　35歲（民國○○年○月○○日生）
　　　　　　　　　　　　籍設臺北縣瑞芳鎮○○○○路98號
　　　　　　　　　　　　現居基隆市○○區○○街35號4樓
　　　　　　　　　　　　國民身分證統一編號：Ｚ000000000號
上列被告因違反毒品危害防制條例案件，業經偵查終結，認應提
起公訴，茲敘述犯罪事實、證據並所犯法條如下：
　　　　犯罪事實
一、乙○○前因施用毒品案件，經令入戒治處所施以強制戒治，
    嗣於民國90年6月16日期滿執行完畢 ；又分別因竊盜案件、
    施用毒品案件，各經臺灣高等法院、臺灣基隆地方法院判處
    有期徒刑5月、有期徒刑10月，2罪合併定應執行有期徒刑 1
    年2月；再因施用毒品案件 ，經臺灣板橋地方法院以93年度
    訴字第1863號判處有期徒刑1年確定 ，並接續於上開1年2月
    有期徒刑之後執行 ，嗣於95年5月23日縮刑期滿執行完畢。
    詎其仍未戒除毒癮，復基於施用第一級毒品海洛因之犯意，
    分別於（一）96年9月14日上午8、9時許 ，在基隆市○○○
    路某加油站廁所內，以針筒注射之方式施用第一級毒品海洛
    因，嗣後因其為列管之毒品人口，而於同日上午10時許為警
    通知前往基隆市警察局第四分局中華派出所採尿送驗，結果
    呈鴉片類陽性反應而查獲。（二）96年10月15日上午10時許
    ，亦在上開處所內，以相同方式施用第一級毒品海洛因，嗣
    後亦因其為列管之毒品人口 ，而於同日下午3時分許為警通
    知前往基隆市警察局第二分局偵查隊採尿送驗，結果呈鴉片
    類陽性反應而查獲。（三）96年10月22日上午8、9時許，亦
    在上開處所內，以相同方式施用第一級毒品海洛因，嗣於同
    日晚間9時50分許，為警在基隆市○○○路113巷21弄28號前
    臨檢查獲，並扣得其所有之第一級毒品海洛因1 包淨重0.09
    公克，且經其同意採尿送驗後，結果呈嗎啡、可待因陽性反
    應而悉上情。
二、案經基隆市警察局第一分局、第二分局、第四分局分別報告
    偵辦。
         證據並所犯法條
一、上揭犯罪事實，業據被告乙○○坦承不諱，且被告經警分別
    採集尿液送驗結果，均呈海洛因之鴉片類及嗎啡陽性反應，
    此有臺灣檢驗科技股份有限公司出具之濫用藥物尿液檢驗報
    告2紙 ，及臺灣尖端先進生技醫藥股份有限公司出具之濫用
    藥物檢驗報告1紙附卷可稽 ，此外復有第一級毒品海洛因淨
    重0.09公克扣案可證，及法務部調查局鑑定書及刑案資料查
    註紀錄表在卷為憑，被告犯嫌堪以認定。
二、核被告所為 ，係犯毒品危害防制條例第10條第1項之施用第
    一級毒品罪嫌。被告上開3 次犯行，犯意各別，行為互殊，
    請予分論併罰。再被告於受徒刑之執行完畢後，5 年以內故
    意再犯此3 件有期徒刑以上之罪，為累犯，請均依刑法第47
    條第1 項之規定加重其刑。再扣案之第一級毒品海洛因，請
    依毒品危害防制條例第18條第1 項前段之規定宣告沒收並銷
    燬之。
三、依毒品危害防制條例第23條第2項、刑事訴訟法第251條第1
    項提起公訴。
　　此  致
臺灣基隆地方法院
中　　華　　民　　國　　96　　年　　11　　月　　27　　日
　　　　　　　　　　　　　　　檢察官　曾　淑　婷
本件正本證明與原本無異
中　　華　　民　　國　　96　　年　　11　　月　　29　　日
　　　　　　　　　　　　　　　書記官　潘　健　安
附錄所犯法條：
毒品危害防制條例第10條第1項
    施用第一級毒品者，處 6 月以上 5 年以下有期徒刑。
